

# WEB DESIGNER & MARKETING

## CONTACTO

- +507-6607-3184
- ✓ aadkstro@gmail.com
- https://www.linkedin.com/i
  n/aadkstro/
- Panamá, Colón, Cristóbal, Fort Davis 34B

## **HERRAMIENTAS**

- HTML5
- CSS<sub>3</sub>
- Javascript
- React
- Canva
- Meta Bussiness
- Google ads
- Google trends
- NodeJS
- Git & Github

## **IDIOMAS**

- Español
- Inglés

## ALDAIR DE CASTRO

Soy un programador fullstack junior apasionado por el diseño y la tecnología, con experiencia en marketing digital y un interés particular en la gastronomía. Mi objetivo es crear experiencias web impactantes que resalten la esencia y la calidad de diversos negocios, aportando creatividad y habilidades técnicas a cada proyecto.

## EXPERIENCIA

MAQUETADOR WEB Y DISEÑO GRÁFICO

#### **DIGITAL FOODIE**

2023-2024

- Desarrollo integral de un sitio web personal, incluyendo marca, wireframes y codificación.
- Utilización de HTML5, CSS3 y JavaScript para una experiencia de usuario receptiva.
- Diseño de una identidad de marca coherente y optimización para SEO.

## DIRECTOR DE MARKETING Kami Studio

2020-2023

Especializado en branding, desarrollo contenido para redes sociales y planificación de medios. Diseño la identidad visual de marcas, creo contenido atractivo para redes y desarrollo estrategias de medios para optimizar su visibilidad y impacto en el mercado.

## **FORMACIÓN**

PROGRAMACION WEB FULLSTACK

DIGITAL HOUSE

2023-2024

MAQUETADOR JR HTML+CSS+JS

DIGITAL HOUSE

2023-2024

**DIPLOMADO EN MARKETING DIGITAL** 

**INADEH** 

2024